【裁判字號】    89,易,252
【裁判日期】    891030
【裁判案由】    贓物
【裁判全文】
臺灣屏東地方法院刑事判決                          八十九年度易字第二五二號
    公  訴  人  臺灣屏東地方法院檢察署檢察官
    被      告  甲○○
右列被告因贓物案件，經檢察官提起公訴（八十九年度偵字第七一七六號），本院判
決如左：
     主  文
甲○○故買贓物，處拘役貳拾日，併科罰金壹萬元，罰金如易服勞役，以參佰元折算
壹日。
     事  實
一、甲○○於民國八十八年六月間，在屏東縣屏東市陳冠名所開設之修車廠內，明知
    姓名不詳綽號「阿義」之男子所持有之ＢＭＷ車用引擎微處理器係來路不明之贓
    物，竟於民國八十八年六月間，在屏東縣屏東市陳冠名所開設之修車廠內，以新
    台幣一萬二千元之代價購進，裝置於其向他人購入之因交通事故毀損ＣＷ─六六
    一七號同廠牌小客車上，並將該車整修後轉售予不知情之葉進雄，嗣於八十八年
    十月八日為警循線查獲。
二、案經台北市政府警察局移送臺灣屏東地方法院檢察署檢察官偵查起訴。
     理  由
一、訊據被告甲○○固坦承向「阿義」購入引擎微處理器，並裝置於ＣＷ─六六一七
    號小客車上後轉售之事實，惟矢口否認故買贓物之犯行，辯稱：伊向綽號「阿義
    」者購入之該引擎微處理器，確實不知是失竊之贓物，陳冠名亦認識該「阿義」
    之人云云。經查，本件引擎微處理器原裝置之車號ＹＸ─七○七七號小客車，為
    丙○○○所有，於八十八年六月六日，在高雄市○○區○○路與憲政路口失竊之
    事實，業據華南產物保險公司職員乙○○指述無訛，並有車輛竊盜資料差別查詢
    報表、ＢＭＷ屏東地區經銷商暉德公司電腦驗證單各一份可佐，其為贓物，洵無
    疑義。按汽車引擎、車身（架）、底盤或其他重要設備變更調換，或因交通事故
    遭受重大損壞經送廠修復者，應繳驗相關零件、機具號碼相符之來歷證件，申請
    公路監理機關實施臨時檢驗，並辦理變更登記；而汽車引擎或車身（架），應與
    來歷憑證相符，更為各種檢驗之重要項目；倘汽車不堪使用，則應填具異動登記
    書，向公路監理機關辦理報廢登記，道路交通安全規則第四十五條第一項第一款
    、第二款、第二十三條第一項、第三十九條第五項、第二十九條第一項及第三十
    條第一項分別定有明文，用意即在使公路監理機關得為翔實正確之車籍管理，避
    免有擅自移用引擎或車身流弊（俗稱「借屍還魂」）之產生。被告於本院審理時
    ，提出其前於警、偵訊時未曾出示之車輛報廢證明影本一紙置辯，謂其信該引擎
    微處理器是由報廢車輛所拆解下者，不知係贓物云云。然查被告初於案發時，歷
    經警、偵訊，未曾舉此有利之證據辯解，迨至本院審理時始予提出，則此是否為
    臨訟虛捏者，實非無疑；況考該車輛報廢證明書上載車型為ＢＭＷ318iA，與本
    件贓物引擎微處理器其車型為ＢＭＷ316iA者不符，已難採為其來源合法之證明
    。又訊據證人即該報廢證明書上載車主丁○○結證稱：伊不知該報廢證明書何來
    ，伊可確定該報廢證明書上載一九九二年出廠之ＢＭＷ318iA型車輛非伊所有等
    語明確，亦不足證明該報廢證明之真實性。再者，細究被告所提該「阿義」者之
    名片記載「阿義，專售各種汽車底盤零件\外匯變速箱\壓縮機\發電機，行動電
    話：0000000000」，其未以真實姓名示人，而被告復供稱伊購買本件
    引擎微處理器未有發票，核與一般交易之情況相違，顯難認定該「阿義」係合法
    經營汽車零件買賣之業者。又該「阿義」者所持用之0000000000號行
    動電話，經查用戶名稱為臺灣通信工業股份有限公司，而訊據證人陳冠名亦證稱
    不識「阿義」，亦無法加以傳訊調查被告所辯情節，是均無以為有利被告之認定
    。茲被告自承以車輛買賣為業，就前揭道路交通安全規則相關規定，已難諉為不
    知，又其前於八十四年間，亦曾由於將因交通事故毀損之車輛之引擎，移裝於老
    舊失竊車輛之車體上，並予以轉售之不法情事涉訟，有臺灣高雄地方法院檢察署
    八十四年度偵字第一六○○四號不起訴處分書（案由竊盜）及臺灣高雄地方法院
    八十六年度易字第一八○八號判決書（案由詐欺）各一份可稽，是其就前揭汽車
    引擎、車身（架）或其他重要設備之變更調換，理更應謹慎戒懼以對，避免重蹈
    覆轍，再涉不法，詎其買受引擎微處理器此一車輛重要零件，並裝置於另輛汽車
    之上，竟未詳加查究其來源是否合法，所辯其不知來路不明云云，要無可採，堪
    認其具贓物之認識，本件事證明確，犯行洵堪認定，應予依法論科。
二、核被告所為，係犯刑法第三百四十九條第二項故買贓物罪。爰審酌被告前即曾因
    相同情節之案件涉訟，經判刑確定，現緩刑中，仍不知警惕，再為本件犯行，其
    購買失竊車輛之零件，助長車輛竊盜之歪風，犯後猶飾詞否認，態度不佳等一切
    情狀，量處如主文所示之刑，就罰金部分並諭知易服勞役之折算標準。
據上論斷，應依刑事訴訟法第二百九十九條第一項前段，刑法第三百四十九條第二項
、第四十二條第二項，罰金罰鍰提高標準條例第一條前段、第二條，判決如主文。
本案經檢察官莊啟勝到庭執行職務。
中      華      民      國      八十九      年      十    月    三十    日
                                      臺灣屏東地方法院刑事第二庭
                                          法  官    蔡憲德
右正本證明與原本無異。
對於本判決如有不服應於收受送達後十日內向本院提出上訴書狀上訴於台灣高等法院
高雄分院並按他造當事人之人數附具繕本。
                                          書記官    林鴻仁
中      華      民      國      八十九      年      十    月    三十    日
附錄本案論罪科刑法條
刑法第三百四十九條第二項
搬運、寄藏、故買贓物或為牙保者，處五年以下有期徒刑、拘役或科或併科一千元以
下罰金。


司法院資訊處製作；財團法人民間司法改革基金會備份。
